【裁判字號】    90,交聲,1272
【裁判日期】    920630
【裁判案由】    違反道路交通管理處罰條例聲明異議
【裁判全文】
臺灣臺北地方法院交通事件裁定                    九十年度交聲字第一二七二號
    異  議  人
    即受處分人  甲○○
右列異議人即受處分人因違反道路交通管理處罰條例案件，對於臺北市交通事件裁決
所中華民國九十年十月十八日所為之處分（原處分案號：北市警交裁車字第二四－Ａ
ＢＶ一○○四○二號、北市警交裁車字第二四－ＡＢＶ一○三九三○號）、九十年九
月二十六日所為之處分（北市警交裁駕字第二四－ＡＢＵ二五二三○九號、二四－Ａ
ＢＵ二五○七七六、二四－ＡＢＵ二五一八八六號、二四－ＡＢＵ二五二二五四號）
，聲明異議，本院裁定如左：
    主      文
原處分均撤銷。
甲○○不罰。
    理      由
一、按法院受理交通事件，準用刑事訴訟法之規定，道路交通管理處罰條例第八十九
    條前段定有明文，是刑事訴訟法第一百五十四條「犯罪事實應依證據認定之，無
    證據不得推定其犯罪事實」規定及最高法院四十年台上字第八六號判例所揭示「
    事實之認定，應憑證據，如未能發現相當證據，或證據不足以證明，自不能以推
    測或擬制之方法，為裁判基礎」之旨，於法院審理行為人違反道路交通管理處罰
    條例案件時，當有其適用。
二、本件原處分機關認異議人即受處分人甲○○於分別民國八十九年八月十八日下午
    九時八分許、八月十九日下午四時三十五分許、八月十八日下午八時二十分許、
    八月二十日下午六時三十分許、八月二十五日下午八時許、八月二十一日下午九
    時三十分許，在臺北市大安區○○○路○段之公告禁止設攤之處所擺設攤販，經
    臺北市政府警察局大安分局警備隊及敦化南路派出所員警查獲，並以未經許可在
    道路擺設攤販掣發舉發違反道路交通管理事件通知單舉發，經原處分機關依道路
    交通管理處罰條例第八十二條第一項第十款各裁處罰鍰新臺幣（下同）二千四百
    元。
三、訊據受處分人辯稱：伊未曾至臺北擺攤販賣物品，罰單非伊所簽名，係遭人冒用
    等語。經查：證人即曾開單舉發本案違規之員警余建成於本院訊問中並未能指認
    受處分人確為違規之人，且不確定本案是否有人冒名簽收通知單之情形，其證述
    自不足採為不利受處分人之認定。且經核卷附前揭舉發違反道路交通管理事件通
    知單六紙之通知聯上「甲○○」之簽名，與受處分人於聲明異議狀、申訴書、陳
    述狀、本院當庭書寫及訊問筆錄末所簽之「甲○○」，並非相符，該通知單亦無
    從證明受處分人有前揭違規設攤之行為。再參以受處分人之住所係高雄市○○區
    ○○路一二七號十二樓之二，有其歷次所撰之聲明異議狀、申訴書、陳述書上所
    載地址及法務部戶役政連結作業系統乙紙在卷可稽，其辯稱不可能至臺北擺攤販
    賣，係遭人冒名等語，應非不可採信。
四、綜上所述，原處分機關認定受處分人有前開違反道路交通管理處罰條例之違規事
    實，惟本件違規之行為人尚無積極證據認係受處分人，已如前述，原處分機關未
    予詳察，遽對受處分人為前開裁決，即難認為允當，應認受處分人之異議為有理
    由，自應由本院將原處分撤銷，改諭知受處分人不罰，以資適法。至受處分人是
    否遭人冒名，應由原處分機關查明究辦，附此敘明。
據上論斷，應依道路交通案件處理辦法第二十條前段，裁定如主文。
中      華      民      國    九十二    年      六      月     三十     日
                                      臺灣臺北地方法院交通法庭
                                          法  官  宋  松  璟
右正本證明與原本無異。
如不服本裁定，應於裁定送達後五日內向本院提出抗告狀。
                                          書記官  楊  文  祥
中      華      民      國    九十二    年      七      月       二    日


司法院資訊處製作；財團法人民間司法改革基金會備份。
